# 求助版主，关于售后返利的核算问题

提问人：yi100 时间：2022-07-26 16:24:49
版主你好！麻烦了，想请教一下，我司为经销模式，由经销商销售给终端用户，以下几类补贴政策新准则下我司承担的补贴如何入账以及涉及的准则依据：
1 、补贴一：经销商为我司的客户，代销点非公司客户，代销点负责推广，公司销售设备给经销商，如果终端用户通过代销点推荐在经销商处购买设备并激活，则我司给予 1000 元/台补贴给经销商（经销商需开具 1000 元服务发票给我司），经销商再将 1000 元给代销点。
2 、补贴二：为鼓励薄弱区域的经销商提高其售后服务能力（质保+非质保的售后服务），售后服务收入低于 1 万元且完成当年销售任务并且续约明年经销合作协议的，由我司给予 1 万元补贴。
（经销商需开具 1 万元服务发票给我司）
3 、补贴三：我司放在经销商做售后服务的配件，所有权属于我司，经销商可以出售给终端客户，配件款项由客户直接付款给我司，配件出售后我司给予售价20%的补贴给经销商（经销商需开具相应金额的服务发票给我司）
4 、补贴四：经销商为客户提供质保内或质保外的维修服务，由我司按照标准的维修时长*100元/小时给予经销商补贴。（经销商需开具相应金额的服务发票给我司）
5 、补贴五：对于质保内应由我司提供的售后服务，由经销商维修并更换配件，我司给予经销商更换配件进货价5%的补贴。
6 、补贴六：我司设备套装内包含 1 年全保免费维修的服务（终端用户可单独购买），到期后用户可以购买次年延保，服务均由经销商提供，我司给予经销商服务售价10%的补贴，补贴如何入账？
7 、补贴七：我司销售给经销商设备，终端用户向经销商购买设备，终端用户购机我司给予 500 元额度，用户在经销商处购买耗材（非我司产品）后经销商给予激活 10 元/次，用户使用该耗材后，按照使用数据的比例计算可以提现金额，方可微信提现该已激活的 10 元额度。（已激活的额度才能提现）我司对于提现的金额如何入账？

回答人：chenyiwei
假设本企业为主要责任人，经销商为代理人，则：
1 、 3 、此类补贴确认为本企业的销售费用。
2 、 4 、 5 、根据相关售后服务是否构成单项履约义务（即，区分保证性质保和服务性质保），分别计入销售费用或者营业成本。
6 、作为服务性质保的成本，计入营业成本。
7 、作为对终端客户收入的冲减处理（包含应付客户对价和可变对价）。

提问人：yi100 时间：2022-07-29 11:47:35
感谢陈版答复，关于回复中的“假设本企业为主要责任人，经销商为代理人“，这点我有疑问。我们的经销商也承担了存货的风险，我对经销商是否是代理人有疑问，麻烦版主看下。
补充以下三点，基于以下情况是否满足假设“本企业为主要责任人，经销商为代理人“：
1 、经销商在销售给终端客户商品前或之后均承担了该商品的存货风险。即我司销售给经销商的商品，一经签收后商品所有权转让给经销商，除质量问题外经销商不可退回给我司。 2 、经销商对终端客户销售的价格只能按照我司确定的零售指导价在固定比例上下浮动（浮动比例由我司确定） 3 、属于三包范围内的售后服务由我司承担（可在经销商或我司直营售后点维修，经销商点维修的费用我司承担）。质保外的由客户付费在经销商或我司处维修。

回答人：chenyiwei
经销商属于代理人的可能性仍然较大。对于退货问题，如果经销商本来就是根据其下游客户的订单来向本企业采购，或者本企业的产品原本就是相当热销，滞销风险极小的，则承担存货风险不是主要决定因素。